# 固定资产盘亏

提问人：ppqqqqpp 时间：2015-10-27 20:29:21
两年一期审计 如果固定资产最后一期盘点盘亏, 但公司说是以前年度亏得，那我调整之前 2 年的固定资产盘亏，还是就在最后一期调整盘亏

回答人：chenyiwei
应当核实盘亏的原因和发生年度，追溯重述其发生年度的损益（除非影响显著不重大）。如果追溯重述确实不切实可行的，才可以接受调整在本期，但应在附注中予以披露。